臺灣嘉義地方法院刑事判決　　　　　　　　　　　　　　九十三年度訴字第五四號
　　公　訴　人　臺灣嘉義地方法院檢察署檢察官
　　被　　　告　丙○○
右列被告因違反槍砲彈藥刀械管制條例等案件，經檢察官提起公訴 (九十二年度偵字
第八０二０號)，本院判決如左：
    主  文
丙○○未經許可持有其他可發射子彈具有殺傷力之槍砲，處有期徒刑壹年壹月。緩刑
貳年。仿FN廠半自動手槍製造之具有傷害力金屬玩具手槍壹把 (含彈匣一個、槍枝管
制編號：0000000000)沒收。
    事  實
一、丙○○於民國九十二年十一月上旬某日，在嘉義縣鹿草鄉○○○道路拾獲他人遺
    失仿FN廠半自動手槍製造之具有傷害力金屬玩具手槍一把 (含彈匣一個、槍枝管
    制編號：0000000000號)，竟基於意圖為自己不法所有之犯意，予以
    侵占入己，且未經主管機關許可而持有，將該槍置於向甲○○借得之車牌號碼二
    ｕ─三０００號自用小客車右前腳踏墊下，嗣於同年十二月五日上午七時五分許
    ，為警持搜索票在嘉義市○○街九十三巷二號其住處前車內查獲，並扣得上述手
    槍一把。
二、案經嘉義市警察局第一分局報請台灣嘉義地方法院檢察署檢察官偵查起訴。
    理  由
一、認定犯罪事實所憑之証據：
    被告丙○○於警詢及偵訊時坦承右揭犯行，復有嘉義市警察局第一分局扣押筆錄
    、扣押物品清單各一件、照片六幀、玩具手槍一把 (含彈匣一個、槍枝管制編號
    ：0000000000)可証。而前揭槍枝經送驗結果，認係仿FN廠半自動手
    槍製造之金屬玩具手槍，換裝土造金屬槍管改造而成之改造手槍，槍機性能良好
    ，可擊發適用之子彈，具有殺傷力，有內政部警政署刑事警察局九十三年一月二
    十八日刑鑑字第０九二０二三五一二五號槍彈鑑定書可稽，被告之犯行應堪認定
    。
二、本院對於被告辯解之判斷：
    被告於警訊及偵訊時對於前揭犯罪事實坦承不諱，惟於本院審理時矢口否認有前
    揭犯行，辯稱：警方當時於車牌號碼二ｕ─三０００號自用小客車內查獲之玩具
    手槍，並非其所有，而係車主甲○○所有，其係為甲○○頂替云云，本院無法採
    信，理由如下：
(一)被告自承經營地下錢莊，該案業經檢察官為緩起訴處分，此有本案之起訴書及被
    告於警訊、偵訊之自白可資參照，故被告具有持有槍械之動機。
(二)被告於警訊、偵訊時對於經營地下錢莊、拾獲及持有玩具手槍之事實，其情節供
    述詳細，復有扣案與情節相符合之玩具手槍可資佐証，其情節互核一致。
(三)被告雖舉証人甲○○及被告之父親丁○○為証，惟甲○○否認槍枝為其所有，至
    於被告之父丁○○，則証稱當其獲知警方搜索到帳冊及槍枝等物時，係告訴被告
    如果是被告所為，則應自行承擔等情，有本院審理筆錄可資參照，故被告所舉之
    証人均無法做有利於被告之陳述。另被告聲請傳換之証人乙○○，經傳換並未到
    庭，且與本案並無直接關連，爰不另予調查。
(四)參諸警方搜索之地點係在被告之住處，而槍枝係在其向甲○○借來停放於住處之
    車牌號碼二ｕ─三０００號自用小客車內查獲等情，客觀上槍枝係在被告實力支
    配之範圍，被告辯稱不知情，係甲○○所有，非在其持有範圍內云云，尚非可採
    。
三、論罪科刑之理由：
(一)被告拾獲具殺傷力之玩具手槍，客觀上並非拋棄之物，被告拾獲而侵占入己，核
    被告所為係犯刑法第三百三十七條侵占遺失物罪；而持有前開槍械係犯槍砲彈藥
    刀械管制條例第十一條第四項未經許可持有其他可發射子彈具有殺傷力之槍砲罪
    。
(二)被告所犯前開二罪，係一行為觸犯數罪名，為想像競合犯，應從一重處斷。
(三)爰審酌被告年輕識少，一時失慮，始觸犯刑罰，而犯罪後雖否認犯行，惟其本性
    尚屬良善，犯行亦非重大，對於社會治安尚未造成危害等一切情狀，量處如主文
    所示之刑。
(四)又被告前未曾受有期徒刑以上刑之宣告，因一時失慮，觸犯重刑，經此刑之宣告
    後，應知警惕而無再犯之虞，本院因認暫不執行其刑為當，予以宣告緩刑，以啟
    自新。
(五)扣案仿FN廠半自動手槍製造之具有傷害力金屬玩具手槍一把 (含彈匣一個、槍枝
    管制編號：0000000000)，為被告所有供犯罪所用之物，應依刑法第
    三十八條第一項第二款沒收。
四、適用法律依據：
(一)刑事訴訟法第二百九十九條第一項前段。
(二)槍砲彈藥刀械管制條例第十一條第四項。
(三)刑法第十一條前段、第三百三十七條、第五十五條、第七十四條第一款、第三十
    八條第一項第二款。
(四)罰金罰鍰提高標準條例第一條前段。
本案經檢察官黃正雄到庭執行職務
中    華    民    國      九十三        年    六      月    二十一      日
                                臺灣嘉義地方法院刑事第五庭
                         審判長法  官  黃國益
                                            法  官  黃仁勇
                                            法  官  黃義成
右正本證明與原本無異。
如不服本判決，應於判決送達後十日內，向本院提出上訴狀。
中    華    民    國      九十三        年    六      月    二十一      日
                                            書記官  林育興
附錄本案論罪科刑法條全文
刑法第三百三十七條：
意圖為自己或第三人不法之所有，而侵占遺失物、漂流物或其他離本人所持有之物者
，處五百元以下罰金。
槍砲彈藥刀械管制條例第十一條第一、四項：
未經許可，製造、販賣或運輸第四條第一項第一款所稱其他可發射金屬或子彈具有殺
傷力之各式槍砲者，處五年以上有期徒刑，併科新臺幣一千萬元以下罰金。
未經許可，持有、寄藏或意圖販賣而陳列第一項所列槍砲者，處一年以上七年以下有
期徒刑，併科新臺幣七百萬元以下罰金。
